【裁判字號】    92,訴,2324
【裁判日期】    921031
【裁判案由】    毒品危害防制條例
【裁判全文】
臺灣臺中地方法院刑事判決                        九十二年度訴字第二三二四號
    公  訴  人  臺灣臺中地方法院檢察署檢察官
    被      告  甲○○  男  四.
右列被告因毒品危害防制條例案件，經檢察官提起公訴（九十二年度毒偵字第二二三
八、二三三二號），經本院合議庭裁定由受命法官獨任進行簡式審判程序，本院判決
如左：
    主  文
甲○○連續施用第一級毒品，累犯，處有期徒刑拾壹月。又連續施用第二級毒品，累
犯，處有期徒刑玖月；扣案玻璃管、塑膠吸管各壹支，均沒收。應執行有期徒刑壹年
陸月；扣案玻璃管、塑膠吸管各壹支，均沒收。
    事  實
一、甲○○前於民國八十八年間因竊盜、贓物等案件，分別經法院判處有期徒刑三年
    及五月確定，復經定其應執行有期徒刑三年三月確定，而於九十一年八月十一日
    因假釋付保護管束期滿，未經撤銷，視為已執行完畢；又其前因施用毒品案件，
    先後二次經檢察官聲請法院裁定送觀察勒戒後，均認無繼續施用毒品傾向，而分
    經臺灣臺中地方法院檢察署檢察官於八十八年二月十二日以八十七年度偵字第二
    六二四三號、第二六七九０號、八十八年度偵字第二九七六號，臺灣雲林地方法
    院檢察署檢察官於八十八年十二月二十日以八十八年度毒偵字第二一七號為不起
    訴處分確定；詎其於經檢察官為不起訴處分後，復分別基於施用第一級毒品海洛
    因及第二級毒品安非他命之概括犯意，於九十二年七月初某日及同年七月十七日
    十八時許止，在臺中縣太平市宜新社區友人住處，以針筒注射之方式，先後施用
    第一級毒品海洛因二次；另自九十二年五月底某日起，至九十二年七月十七日十
    九時、二十時許止，在前揭臺中縣太平市宜新社區友人住處，以在玻璃管下方以
    火燒烤而吸食其霧氣之方式，連續施用第二級毒品甲基安非他命多次，其間約每
    隔一至二日施用一次。嗣先於九十二年六月二十四日十三時五分許，在彰化縣福
    興鄉○○村○○路與彰水路口為警查獲其所有供其用以施用第二級毒品甲基安非
    他命之玻璃管、塑膠吸管各一支；復於同年七月十九日十六時許，在臺中市○區
    ○○路與大智路口之「統一加油站」廁所旁為警查獲，並扣得其所有針筒一支、
    玻璃球一個，復經檢察官聲請本院以九十二年度毒聲字第一八九四號裁定令入戒
    治處所為強制戒治。
二、案經彰化縣警察局鹿港分局報由臺灣彰化地方法院檢察署呈請臺灣高等法院臺中
    分院檢察署檢察長令轉，及由臺中市警察局第二分局報請臺灣臺中地方法院檢察
    署檢察官偵查起訴。
    理  由
一、訊據被告甲○○對於右揭施用第一、二級毒品之犯罪事實，在警詢時及偵審中均
    已坦承不諱，並有前開扣案為其所有且供其施用第二級毒品甲基安非他命之玻璃
    管、塑膠吸管各一支為憑，且被告先後二次為警查獲時所採集之尿液經送驗結果
    ，分別呈甲基安非他命陽性反應及甲基安非他命、可待因、嗎啡陽性反應，有彰
    化縣衛生局煙毒尿液檢驗成績書、中山醫學大學附設醫院藥物濫用檢測中心報告
    書影本各一份附卷可稽，足認被告之自白與事實相符；此外，復有扣押物品目錄
    表二紙在卷可資佐證；又被告前因施用毒品案件，先後二次經檢察官聲請法院裁
    定送觀察勒戒後，均認無繼續施用毒品傾向，而分經臺灣臺中地方法院檢察署檢
    察官於八十八年二月十二日以八十七年度偵字第二六二四三號、第二六七九０號
    、八十八年度偵字第二九七六號，臺灣雲林地方法院檢察署檢察官於八十八年十
    二月二十日以八十八年度毒偵字第二一七號為不起訴處分，且均經確定在案，有
    不起訴處分書及臺灣高等法院被告全國前案紀錄表、臺灣臺中地方法院檢察署刑
    案資料查註紀錄表各一份可佐，被告再為本案施用第一、二級毒品犯行，為屬三
    犯毒品危害防制條例第十條之罪，且其上開犯行，亦經檢察官聲請本院以九十二
    年度毒聲字第一八九四號裁定令入戒治處所為強制戒治，有該裁定書一份在卷為
    憑，自應依法論科。綜上所述，本案事證已臻明確，被告上開犯行，洵堪認定。
二、核被告所為，係犯毒品危害防制條例第十條第一項施用第一級毒品罪及同條例第
    十條第二項施用第二級毒品罪。其施用第一級毒品及第二級毒品前持有之低度行
    為，分別為其後施用之高度行為所吸收，均不另論罪。被告所為先後二次施用第
    一級毒品海洛因及先後多次施用第二級毒品甲基安非他命之犯行，均時間緊接，
    所犯分別係構成要件相同之罪名，顯均係基於概括犯意反覆為之，為連續犯，應
    各依刑法第五十六條規定論以一罪，並均加重其刑。起訴書雖僅記載被告有於九
    十二年六月二十四日十八時五十分許往前回溯九十六小時內某時施用第二級毒品
    一次，及於同年七月十九日二十三時十分許往前回溯四、五日某時分別施用第一
    、二級毒品各一次之行為，惟其餘部分與之有連續犯之裁判上一罪關係，亦為起
    訴效力所及，復經檢察官當庭陳稱亦在起訴範圍內，本院自得併予審理。被告前
    於八十八年間因竊盜、贓物等案件，分別經法院判處有期徒刑三年及五月確定，
    復經定其應執行有期徒刑三年三月確定，而於九十一年八月十一日因假釋付保護
    管束期滿，未經撤銷，視為已執行完畢，有臺灣高等法院被告全國前案紀錄表、
    臺灣臺中地方法院檢察署刑案資料查註紀錄表各一份可查，其於五年以內再分別
    犯本案有期徒刑以上之罪，均為累犯，並分別應依刑法第四十七條規定遞加重其
    刑。又被告所犯上開二罪，犯意各別，行為殊異，罪名不同，應分論併罰。爰審
    酌被告如前述，前曾二次因施用毒品案件，先後經檢察官聲請本院裁定送勒戒處
    所觀察、勒戒後，均認無繼續施用毒品之傾向而分別為不起訴處分確定，有臺灣
    高等法院被告全國前案紀錄表、臺灣臺中地方法院檢察署刑案資料查註紀錄表各
    一份可參，其猶不知悔悟再為本案犯行，惡性非輕，但其犯後均坦承犯行，第一
    級毒品海洛因僅施用二次，第二級毒品甲基安非他命則約每隔一至二日施用一次
    之頻率之犯罪情節，及施用毒品犯罪原具自戕性格，並其犯罪手段、犯罪後之態
    度等一切情狀，分別量處如主文所示之刑，並定其應執行之刑，以示懲儆。末查
    ，扣案玻璃管、塑膠吸管各一支（即臺灣臺中地方法院檢察署九十二年度保管字
    第三九七九號扣押物品清單所示）係被告所有，且為供其用以施用前開第二級毒
    品甲基安非他命所用之物，業據被告供明在卷，應依刑法第三十八條第一項第二
    款，併予宣告沒收。至於另扣案針筒一支、玻璃球一個，雖據被告供明為其所有
    ，惟其亦稱該支針筒係其為施打鎮靜劑所用，與扣案玻璃球一個均未曾用以為前
    開施用第一、二級毒品海洛因及甲基安非他命之行為，且觀諸該玻璃球一個實為
    小型燈泡經拆除燈芯及有破損之情形，亦難認係供被告為前開施用第一、二級毒
    品犯行所用之物，自無從併予宣告沒收，附此敘明。
據上論斷，應依刑事訴訟法第二百七十三條之一第一項、第二百九十九條第一項前段
，毒品危害防制條例第十條第一、二項、第二十條第三項，刑法第十一條前段、第五
十六條、第四十七條、第五十一條第五款、第三十八條第一項第二款，判決如主文。
中      華      民      國    九十二    年      十      月    三十一    日
                            臺灣臺中地方法院刑事第十一庭
                                    法  官  林  麗  真
右正本證明與原本無異。
如不服本判決，應於判決送達後十日內向本院提出上訴狀，上訴於臺灣高等法院臺中
分院( 須附繕本 )。
                                    書記官
中      華      民      國    九十二    年      十      月    三十一    日
附錄本案論罪科刑法條全文：
毒品危害防制條例第十條
施用第一級毒品者，處六月以上五年以下有期徒刑。
施用第二級毒品者，處三年以下有期徒刑。


司法院資訊處製作；財團法人民間司法改革基金會備份。
